【裁判字號】    88,交上易,3053
【裁判日期】    890111
【裁判案由】    過失傷害
【裁判全文】
臺灣高等法院臺中分院刑事判決          民國八十八年度交上易字第三○五三號
    上  訴  人  臺灣臺中地方法院檢察署檢察官
    上  訴  人
    即  被  告  乙○○
右上訴人因被告過失傷害案件，不服台灣台中地方法院八十八年度交易字第五六七號
，中華民國八十八年十月廿六日第一審判決（起訴案號：台灣台中地方法院檢察署八
十年度偵字第一六四三五號），提起上訴，本院判決如左：
    主      文
上訴駁回。
    事實及理由
一、本案經本院審理結果，認第一審判決認事用法及量刑均無不當，應予維持，並引
    用第一審判決書記載之事實、證據及理由（如附件）。
二、上訴人即被告乙○○在本院未提出其他有利之證據及辯解，其上訴無理由，應予
    駁回。另檢察官上訴意旨以被告並未承認過失，與自首之要件不符，原審依自首
    減輕其刑，尚有未當云云，指摘原判決不當。然查被告於警局未查知何人犯罪之
    前，向警員自承肇事犯罪，請求接受裁判，嗣後於警訊時規避過失責任，仍應成
    立自首，上訴非有理由，應予駁回。
三、據上論斷，應依刑事訴訟法第三百七十三條、第三百六十八條，判決如主文。
本案經檢察官丙○○到庭執行職務。
中      華      民      國    八十九     年      一       月     十一   日
                                  臺灣高等法院臺中分院刑事第十一庭
                                          審判長法  官  羅  禮  政
                                                法  官  陳  欣  安
                                                法  官  曾  謀  貴
右正本證明與原本無異。
不得上訴。
                                                書記官  粘  銘  環
中      華      民      國    八十九     年      一       月    十二    日
                                                                        Ｈ
臺灣臺中地方法院刑事判決                八十八年度交易字第五六七號
    公  訴  人  臺灣臺中地方法院檢察署檢察官
    被      告  乙○○  男二十九歲( 民國○○○年○月○○日生)
                        住台北縣三峽鎮○○街七八號四樓
                        身分證統一編號：Ｆ一二四六七七號
右列被告因過失傷害案件，經檢察官提起公訴 (八十八年度偵字第一六四三五號) ，
本院判決如左：
    主      文
乙○○因過失傷害人，處有期徒刑參月，如易科罰金，以參佰元折算壹日。
    事      實
一、乙○○於民國八十八年三月二十四日下午二時許，駕駛許雍雯所有，車牌號碼Ｄ
    Ｌ－四０四０號之自用小客車，沿台中市市○路，由西向東方向行駛，途經河南
    路與市政路口時，雖該路口設有號誌，仍應注意汽車行駛時，駕駛人應注意車前
    狀況，並隨時採取必要之安全措施，行車速度在市區道路時速不得超過四十公里
    ，且依當時情形，路況良好，天氣晴朗，視距良好，無不能注意之情事，竟疏未
    注意車前狀況，仍以時速超過四十公里通過該路口，致其自用小客車之左前方與
    甲○○所騎乘，亦疏未注意車前狀況，沿台中市○○路，由北向南方行駛，車號
    ＯＢＱ－三二八號重型機車之右側車身發生碰撞，使甲○○騎乘之上開機車卡在
    乙○○駕駛之上開自用小客車下拖行十一點五公尺，並致許雍雯倒地受有右手第
    四、五掌骨骨折之傷害，乙○○肇事後，旋即報警自首肇事。
二、案經甲○○訴由台灣台中地方法院檢察署檢察官偵查起訴。
    理      由
一、訊據被告乙○○，對其於上揭時間，駕駛小客車，行經前開地點，與告訴人甲○
    ○所駕駛之機車發生車禍，告訴人因之受傷之事實，並不否認，惟辯稱：伊當時
    車速僅三十公里，且是綠燈，行至路口時伊有減速，並未看到機車，機車不知從
    何處出來，就撞上了，伊並無過失云云。惟查：右揭犯罪事實，業據告訴人指訴
    綦詳，而告訴人於發生車禍後，機車遭自用小客車拖行長達十一點五公尺，衡諸
    經驗法則，倘該自用小客車之時速僅三十公里，撞擊後應可立刻剎停，不致將機
    車卡在自用小客車車頭下方拖行十餘公尺，足見被告所駕之自用小客車有相當之
    速度，顯己超過時速四十公里。再者，汽車駕駛人行駛至交岔路口時應遵守燈光
    號誌，然縱為綠燈，亦應減速慢行，隨時注意車前狀況，採取必要之緊急措施，
    是果被告行至路口時有減速慢行，依當時天候、路況、視距良好、路口無障礙物
    等情以觀，理應可見到告訴人機車從其左方駛近，其供稱完全未見到告訴人之機
    車，足見其駛至案發地點時，並未減速慢行，專心注意車前狀況甚明。此外，復
    有台中市○○○道路交通事故調查報告表、台中市警察局交通警察隊肇事現場圖
    各一紙及現場照片四張附卷可稽，而告訴人確係因本件車禍受傷，亦有診斷證明
    書一紙在卷可憑。按汽車行駛時，駕駛人應注意車前狀況，並隨時採取必要之安
    全措施；又行車速度，依標誌之規定，無標誌者，在市區道路時速不得超過四十
    公里，道路交通安全規則第九十四條第三項及第九十三條第一項第一款分別定有
    明文，本件被告駕車自應注意上述規定，且依其狀況，又非不能注意，竟疏未注
    意，以致肇事致人受傷，被告之行為自有過失。是被告之過失行為與告訴人之傷
    害間，具有相當因果關係，事證明確，被告所辯顯係飾卸之詞，不足採信，其犯
    行洵堪認定。
二、核被告乙○○所為係犯刑法第二百八十四條第一項前段之過失傷害人罪。被告於
    肇事後向台中市警察局交通隊員警吳承昌自首並接受裁判，有現場圖可稽，應依
    法減輕其刑。爰審酌被告過失程度之輕重、告訴人所受之傷勢及告訴人亦應負過
    失責任、被告肇事後態度及迄未與告訴人達成和解等一切情狀，量處如主文所示
    之刑，並諭知易科罰金之折算標準，以資懲儆。
據上論斷，應依刑事訴訟法第二百九十九條第一項前段、刑法第二百八十四條第一項
前段、第六十二條前段、第四十一條，罰金罰鍰提高標準條例第一條前段，第二條第
一項，判決如主文。
中    華    民    國    八十八    年       十       月         廿六     日
                                臺灣臺中地方法院交通法庭
                                        法  官 許 金 樹
右正本證明與原本無異。
如不服本判決，應於判決送達後十日內向本院提出上訴狀( 應附繕本 )，上訴於臺灣
高等法院臺中分院。
                                        書記官
中    華    民    國    八十八    年       十       月         廿八     日
刑法第二百八十四條第一項：
因過失傷害人者，處六月以下有期徒刑、拘役或五百元以下罰金。致重傷者，處一年
以下有期徒刑、拘役或五百元下罰金。
從事業務之人，因業務上之過失傷害人者，處一年以下有期徒刑、拘役或一千元以下
罰金。致重傷者，處三年以下有期徒刑、拘役或二千元以下罰金。              Ｂ


司法院資訊處製作；財團法人民間司法改革基金會備份。
